最高法院刑事判決　　　　　　　　　　　　　　　九十三年度台上字第一二六八號
　　上　訴　人　甲○○
右上訴人因業務過失致人於死案件，不服台灣高等法院高雄分院中華民國九十年七月
二十五日第二審判決（八十九年度交上訴字第七三號，起訴案號：台灣高雄地方法院
檢察署八十八年度偵字第二二四八三號，原判決誤繕為偵字第二三四八三號），提起
上訴，本院判決如左：
    主  文
上訴駁回。
    理  由
按刑事訴訟法第三百七十七條規定，上訴於第三審法院，非以判決違背法令為理由，
不得為之。是提起第三審上訴，應以原判決違背法令為理由，係屬法定要件。如果上
訴理由狀並未依據卷內訴訟資料，具體指摘原判決不適用何種法則或如何適用不當，
或所指摘原判決違法情事，顯與法律規定得為第三審上訴理由之違法情形，不相適合
時，均應認其上訴為違背法律上之程式，予以駁回。本件上訴人甲○○上訴意旨略稱
：(一)、本件車禍發生時，上訴人所駕之自小貨車係沿高雄縣路竹鄉○○路由西往東方
向行駛，欲左轉仁愛路，且其車身已轉正，而當時被害人魏連興則係騎乘腳踏車沿仁
愛路逆向行駛，但卷附之高雄縣警察局湖內分局一甲派出所所製作之道路交通事故調
查報告表，其上記載之現場圖卻與實際情況不符。(二)、本件車禍發生時，魏連興之頭
部絕不會碰到上訴人所駕自小貨車之前擋風玻璃致其破碎，而警方所提出存卷之照片
，並非車禍發生後最初所拍攝之原始照片。(三)、原審雖將本案有關資料送請中央警察
大學鑑定本件車禍肇事過失責任，但中央警察大學鑑定書認案發地點之信義路與仁愛
路，以大約一百四十度斜向相交，及魏連興為由東向西行駛於信義路，亦與實際情況
及上訴人所供當時魏連興係在仁愛路由北向南駕駛不符，足見其鑑定有偏差。(四)、一
甲派出所警員劉進豐係在救護人員將魏連興抬上救護車時才趕至現場，但其竟於第一
審調查時作證稱，在現場所留之血跡係魏連興倒地頭部之位置，顯係偽證。(五)、警員
劉進豐於原審審理中曾到庭證明，魏連興於本件車禍後，其所騎而倒地之腳踏車菜籃
內尚留有四瓶農藥，足見該腳踏車非上訴人駕車撞上，否則該等農藥瓶於腳踏車倒地
後怎不會滑出菜籃外，原審對此未予究明，自有應於審判期日調查之證據而未予調查
之違法云云。
惟查：(一)、原判決維持第一審論處上訴人以從事業務之人，因業務上之過失致人於死
罪刑之判決，駁回上訴人在第二審之上訴，已依卷證資料敘明其所憑之證據及認定之
理由。而以上訴人否認犯罪，辯稱：魏連興騎腳踏車應該走慢車道，但其卻違規走快
車道，且未靠右，見伊車之左車燈已亮，也未閃避，伊於進入仁愛路口大約０‧五秒
，發現有一黑影即將車煞停，是魏連興未遵行車道自行撞上伊車，而伊車之前擋風玻
璃亦非魏連興撞破的，是因伊緊急煞車才破掉的，當時路燈沒亮，視線不好，本件車
禍的發生，伊並無過失云云，乃卸責之詞，不足採信，於理由詳加說明及指駁。經核
所為論敘，均與卷內證據資料相符，從形式上觀察，並無違背經驗法則、論理法則等
違法情形存在。(二)、中央警察大學鑑定書係就本案車禍發生當時魏連興駕騎腳踏車行
進方向，作各種可能之推論，而非確認魏連興於車禍發生前係駕騎腳踏車沿信義路由
東向西行駛，有該鑑定書存卷可證，且原判決事實亦採上訴人所供，而認定魏連興於
車禍發生前係騎乘腳踏車沿仁愛路由北往南方向行駛，即已不採中央警察大學鑑定書
所推論之上開情形；又上訴人已供稱其車輛於本件車禍發生前，時速僅約二、三十公
里，車速不快（見警卷第一頁反面；第一審卷第十八頁；原審卷第三十四頁），且魏
連興於車禍發生後，其所騎而倒地之腳踏車只左前叉凹損（見原判決第三頁第四行）
，撞擊力道尚非甚大，故該腳踏車菜籃內，原裝放之農藥瓶未全部滑出於外面，亦與
事理無違，難憑此即認魏連興所騎之腳踏車非上訴人駕車所撞。雖原判決就上訴人前
開辯解，未於理由中加以論敘，理由固稍欠周延，但於原判決之結果顯然無影響，依
刑事訴訟法第三百八十條規定，自不得資為提起第三審上訴之理由。(三)、上訴人於警
訊時對警方所製作之現場圖，已表示與真實情形相符（見警卷第二頁反面）；另本件
車禍發生後，警方係與救護車同時抵達現場，當時現場所留之血跡即係魏連興倒地頭
部之位置，上訴人亦自承見一黑影，已煞車不及而發生車禍，且警方於本件車禍發生
後雖曾對上訴人之自小貨車拍照，但因底片曝光，才於該自小貨車前擋風玻璃修復後
再照取卷附之照片，但上訴人所駕自小貨車之前擋風玻璃於本件車禍甫發生後，確已
破碎等情，業據警員劉進豐於第一審或原審審理中到庭結證屬實，且上訴人當庭對警
員劉進豐上開證述並無異議（見第一審卷第十九頁正、反面、第二十頁正、反面；原
審卷第三十七頁至第三十九頁）；再中央警察大學鑑定書認案發地點之信義路與仁愛
路，以大約一百四十度斜向相交乙節，係該鑑定單位於民國九十年四月十四日前往現
場履勘後所為之認定（見該鑑定書第一頁），且與卷存警方所製作之道路交通事故調
查報告表上載之現場圖所示（見相驗卷第五頁），互核亦大致相吻合，是原審酌採前
開現場圖、照片、中央警察大學鑑定書，及警員劉進豐之證言，資為論罪之依據，核
無不合。其餘上訴意旨，徒憑己見，就原判決已說明事項或屬原審採證認事職權之適
法行使，任意指摘，或再為事實之爭執，顯與法律規定得為第三審上訴理由之違法情
形，不相適合。其上訴違背法律上之程式，應予駁回。
據上論結，應依刑事訴訟法第三百九十五條前段，判決如主文。
中　　　華　　　民　　　國　　九十三　　年　　　三　　　月　　 十一 　　日
                              最高法院刑事第八庭
                                  審判長法官  陳  炳  煌
                                        法官  陳  世  雄
                                        法官  韓  金  秀
                                        法官  吳  信  銘
                                        法官  徐  文  亮
      右正本證明與原本無異
                                              書  記  官
中　　　華　　　民　　　國　　九十三　　年　　　三　　　月　　 十七 　　日
                                                                       ：
